最　高　行　政　法　院　裁　定
　　　　　　　　　　　　　　　　　　 96年度裁字第03174號
聲　請　人　甲○○
上列聲請人因與相對人臺北市稅捐稽徵處間地價稅事件，對於中
華民國96年5月17日本院96年度裁字第1066號裁定，聲請再審，
本院裁定如下：
　　主  文
再審之聲請駁回。
再審訴訟費用由聲請人負擔。
　　理  由
一、按本院為終級審法院，一經裁判，即告確定。當事人對於本
    院裁定有所不服者，除合於法定再審原因得聲請再審外，行
    政訴訟法並無得提起上訴之規定，此觀該法第283條規定自
    明。本件聲請人不服本院96年度裁字第1066號裁定，誤提起
    上訴，應視為聲請再審，合先敘明。
二、其次，對於本院裁定聲請再審，依行政訴訟法第283條準用
    同法第277條第1項第4款之規定，必須表明再審理由及關於
    再審理由並遵守不變期間之證據。所謂表明再審理由，必須
    指明其所聲請再審之裁定，有如何合於行政訴訟法第273條
    第1項、第2項所定再審事由之具體情事始為相當，倘僅泛言
    有何條款之再審事由，而無具體情事；或僅指明所聲請再審
    之裁定前各程序所為裁判，有如何再審事由，而未一語指及
    其所聲請再審之裁定有何合於再審之事由者，均難謂已表明
    再審事由，其再審之聲請，即屬不合法。
三、經查，本件聲請人前因地價稅事件，經臺北高等行政法院（
    下稱原審法院）91年度簡字第79號裁定駁回其訴後，聲請人
    不服提起抗告，經本院以92年度裁字第1256號裁定駁回其抗
    告，聲請人對該裁定聲請再審，經原審法院94年度簡再字第
    10號裁定駁回聲請人再審之聲請，聲請人對之提起抗告，經
    本院95年度裁字第2629號裁定駁回其抗告。聲請人仍不服，
    並對之聲請再審，亦經本院以96年度裁字第1066號裁定（下
    稱原裁定）駁回其聲請。茲聲請人復對原裁定聲請再審，核
    其聲請再審意旨，無非就原裁定之前各程序之裁判與本件實
    體事項加以爭執主張，與原裁定以未表明再審事由為不合法
    而駁回該次聲請無關，聲請人對原裁定有何合乎法定再審事
    由之具體事實，並未一語指及，僅泛引行政訴訟法第273條
    第1項第1款、第2款、第13款、第14款之規定，難認已合法
    表明再審事由，揆諸首揭說明，其再審之聲請為不合法，應
    予駁回。又當事人就同一事件對於本院所為歷次之裁判聲請
    再審，必須其對最近一次之裁判再審有理由，本院始得進而
    審究其前此歷次裁判有無再審理由，依上開所述，本件聲請
    人對本院最近一次裁判所為再審之聲請既不合法，從而其請
    求廢棄本院前此歷次裁判部分之指摘，本院即毋須審究，併
    此指明。
四、依行政訴訟法第283條、第278條第1項、第104條、民事訴訟
    法第95條、第78條，裁定如主文。
中　　華　　民　　國　　96　　年　　11　　月　　29　　日
                    最高行政法院第二庭
                        審判長法官　鄭　淑　貞
                              法官　黃　合　文
                              法官　吳　明　鴻
                              法官　鄭　小　康
                              法官　帥　嘉　寶
以  上  正  本  證  明  與  原  本  無  異
中　　華　　民　　國　　96　　年　　12　　月　　3　　 日
　　　　　　　　　　　　　　　書記官　蘇　金　全
